---
title: "Trabajo final - Analítica predictiva"
author: "Luisa Pioltino"
date: "17/1/2022"
output: html_document
---

```{r setup, include=FALSE}
knitr::opts_chunk$set(echo = TRUE)
```

```{r}
library (ggplot2)
library(dplyr)
library(forcats)
library(tidyverse)
library ("mice")
library(knitr)

```

```{r}
data=read.csv("healthcare-dataset-stroke-data.csv",sep=",")
```

```{r}
str(data)
```

```{r}
head(data)
```

```{r}
dim(data)
```

```{r}
summary(data)
```

```{r}
library("mice")
md.pattern(data,rotate.names = 90)
```


```{r}
data$bmi=as.integer(data$bmi)
``` 


Hay 200 NA 
Antes los NA no saltaban porque la variable estaba como caracter

Reemplazo por la mediana 

```{r}
data$bmi[is.na(data$bmi)] <- median(data$bmi,na.rm = TRUE)
```


ANALISIS UNIVARIADO

*GENERO*

```{r}
table(data$gender)
```

```{r}
genero<-data.frame(table(data$gender))
genero$frequencia<-round((genero$Freq/5110)*100,2)
etiqueta<-paste(genero$frequencia,"%",sep = " ")
colores<-c("#FF82AB", "#009ACD","#EEAEEE")
pie(genero$frequencia,labels=etiqueta,clockwise=TRUE,col=colores,main="GENERO")
legend("topright",c("Femenino","Masculino","Otro"),cex=0.9,fill=colores)
```



*EDAD*

```{r}
summary(data$age)
```

```{r}
table(data$age)
```

```{r}
boxplot(data$age,col=c("darkblue"),main="EDAD")
```

No hay outliers

```{r}
hist(data$age,main="EDAD",col="darkblue", xlab= " ")
```

*WORK TYPE* 


Nada mas tiene sentido que los que tienen menos de 16 años tengan children. Los que tienen menos de 16 y tienen otra categoria en work type lo cambio a children.


```{r}
table(data$work_type)
```

```{r}
data$work_type<-ifelse(data$age<16,"children",data$work_type)
```

```{r}
chicos<-filter(data,data$age<16)
table(chicos$work_type)
```



```{r}
type<-data.frame(table(data$work_type))
type$Frequencia=type$Freq
```

```{r}
type %>%
   mutate(Var1 = fct_reorder(Var1, Freq)) %>%
  slice(1:10) %>%
  ggplot( aes(x=Var1, y=Frequencia, fill=Var1)) + 
    geom_bar(stat="identity",  alpha=.6, width=.4) +
    coord_flip() +
    xlab(" ") +
    theme_bw()+
  scale_fill_brewer(palette = "Spectral") + 
  theme(legend.position=" ")
```
```{r}

```

*HYPERTENSION*

```{r}
table(data$hypertension)
```

```{r}
hyper<-data.frame(table(data$hypertension))
hyper$frequencia<-round((hyper$Freq/5110)*100,2)
etiqueta<-paste(hyper$frequencia,"%",sep = " ")
colores<-c("#00CD00" ,"#FF4500")
pie(hyper$frequencia,labels=etiqueta,clockwise=TRUE,col=colores,main="HYPERTENSION")
legend("topright",c("No Tiene","Tiene"),cex=0.9,fill=colores)
```

*HEART DISEASE*


```{r}
heart<-table(data$heart_disease)
```


```{r}
heart<-data.frame(table(data$heart_disease))
heart$frequencia<-round((heart$Freq/5110)*100,2)
etiqueta<-paste(heart$frequencia,"%",sep = " ")
colores<-c("#00CD00" ,"#FF4500")
pie(heart$frequencia,labels=etiqueta,clockwise=TRUE,col=colores,main="HEART DISEASE")
legend("topright",c("No Tiene","Tiene"),cex=0.9,fill=colores)
```

*EVER MARRIED*

```{r}
table(data$ever_married)
```


```{r}
casado<-data.frame(table(data$ever_married))
casado$frequencia<-round((casado$Freq/5110)*100,2)
etiqueta<-paste(casado$frequencia,"%",sep = " ")
colores<-c("#FF4500","#00CD00")
pie(casado$frequencia,labels=etiqueta,clockwise=TRUE,col=colores,main="CASADO")
legend("topright",c("No","Si"),cex=0.9,fill=colores)
```

*RESIDENCE TYPE*

```{r}
table(data$Residence_type)
```


```{r}
res<-data.frame(table(data$Residence_type))
res$frequencia<-round((res$Freq/5110)*100,2)
etiqueta<-paste(res$frequencia,"%",sep = " ")
colores<-c("#00CD00","#AB82FF")
pie(res$frequencia,labels=etiqueta,clockwise=TRUE,col=colores,main="RESIDENCIA")
legend("topright",c("Rural","Urbano"),cex=0.9,fill=colores)
```


*NIVEL DE GLUCOSA*

```{r}
table(data$avg_glucose_level)
```


```{r}
summary(data$avg_glucose_level)
```

```{r}
boxplot(data$avg_glucose_level,col=c("darkblue"),main="NIVEL PROMEDIO DE GLUCOSA EN SANGRE")
```
Muchos valores atipicos!!!

```{r}
hist(data$avg_glucose_level,main="NIVEL DE GLUCOSA EN SANGRE",col="darkblue", xlab= " ")
```

ESCALA LOGARITMICA

```{r}
data$avg_glucose_level=log(data$avg_glucose_level)
```


```{r}
boxplot(data$avg_glucose_level,col=c("darkblue"),main="NIVEL PROMEDIO DE GLUCOSA EN SANGRE")
```


```{r}
hist(data$avg_glucose_level,main="NIVEL DE GLUCOSA EN SANGRE",col="darkblue", xlab= " ")
```

Valores atipicos

```{r}
ric<- 4.737 - 4.347
limite_inferior<-4.347-1.5*ric
limite_superior<-4.737 +3*ric
```

```{r}
data$avg_glucose_level<-ifelse(data$avg_glucose_level>=limite_superior,median(data$avg_glucose_level),data$avg_glucose_level)
```


Inferior a 140 es un nivel normal de glucosa. Puedo hacer una variable dummie con valores normales vs valores anormales 


*BMI*



```{r}
mean(is.na(data$bmi))
```
```{r}
summary(data$bmi)
```


```{r}
boxplot(data$bmi,col=c("darkblue"),main="INDICE DE MASA CORPORAL")
```


Muchos valores atipicosss!!
```{r}
hist(data$bmi,main="INDICE DE MASA CORPORAL",col="darkblue", xlab= " ")
```


```{r}
boxplot(data$bmi,col=c("darkblue"),main="INDICE DE MASA CORPORAL")
```

```{r}
hist(data$bmi,main="INDICE DE MASA CORPORAL",col="darkblue", xlab= " ")
```

Funciona con log!

```{r}
data$bmi=log(data$bmi)
```

```{r}
ric<- 3.466 -  3.135
limite_inferior<-3.135-1.5*ric
limite_superior<-3.466 +3*ric
```


```{r}
data$bmi<-ifelse(data$bmi>=limite_superior,median(data$bmi),data$bmi)
data$bmi<-ifelse(data$bmi<=limite_inferior,median(data$bmi),data$bmi)

```


Si su IMC es inferior a 18,5 , se encuentra dentro del rango de bajo peso.
Si su IMC es de 18,5 a 24,9 , se encuentra dentro del rango de peso normal o saludable.
Si su IMC es de 25,0 a 29,9 , se encuentra dentro del rango de sobrepeso.
Si su IMC es 30.0 o superior , se encuentra dentro del rango de obesidad.



*STATUS FUMADOR*

```{r}
table(data$smoking_status)
```


```{r}
fuma<-data.frame(table(data$smoking_status))
fuma$Frequencia=fuma$Freq
fuma %>%
   mutate(Var1 = fct_reorder(Var1, Freq)) %>%
  slice(1:10) %>%
  ggplot( aes(x=Var1, y=Frequencia, fill=Var1)) + 
    geom_bar(stat="identity",  alpha=.6, width=.4) +
    coord_flip() +
    xlab(" ") + 
    theme_bw()+
  scale_fill_brewer(palette = "YlGnBu") + 
  theme(legend.position=" ")
```

*VARIABLE OBJETIVO - VARIABLE A PREDECIR*

DIFERENCIA ENTRE HEART DISEASE (ataque cardíaco) VS STOKE ( accidente cerebrovascular)
Ambos resultan de la falta de flujo sanguíneo a partes críticas del cuerpo: un accidente cerebrovascular es causado por un bloqueo en el flujo sanguíneo al cerebro, mientras que un ataque cardíaco es causado por un bloqueo en el flujo sanguíneo al corazón

```{r}
table(data$stroke)
```

```{r}
stroke<-data.frame(table(data$stroke))
stroke$frequencia<-round((stroke$Freq/5110)*100,2)
etiqueta<-paste(stroke$frequencia,"%",sep = " ")
colores<-c("#B23AEE","#EE799F")
pie(stroke$frequencia,labels=etiqueta,clockwise=TRUE,col=colores,main="ACCIDENTE CEREBROVASCULAR")
legend("topright",c("No","Si"),cex=0.9,fill=colores)
```






Test chi Square

```{r}
t1<-table(data$stroke,data$gender)
chisq.test(t1)
```

```{r}
t2<-table(data$stroke,data$age)
chisq.test(t2)
```

```{r}
t3<-table(data$stroke,data$hypertension)
chisq.test(t3)
```

```{r}
t4<-table(data$stroke,data$heart_disease)
chisq.test(t4)
```

```{r}
t5<-table(data$stroke,data$ever_married)
chisq.test(t5)
```

```{r}
t6<-table(data$stroke,data$work_type)
chisq.test(t6)
```

```{r}
t7<-table(data$stroke,data$Residence_type)
chisq.test(t7)
```

```{r}
t8<-table(data$stroke,data$avg_glucose_level)
chisq.test(t8)
```

```{r}
t9<-table(data$stroke,data$bmi)
chisq.test(t9)
```

```{r}
t10<-table(data$stroke,data$smoking_status)
chisq.test(t10)
```

Gender y residence type no explican a la variable objetivo. No deberian estar en el modelo
TRATAMIENTO DE VARIABLES

```{r}
library(fastDummies)
data<-dummy_cols(data, select_columns = c("gender","ever_married","work_type","Residence_type","smoking_status","gender"))
```

```{r}
data$gender=NULL
data$ever_married=NULL
data$work_type=NULL
data$Residence_type=NULL
data$smoking_status=NULL
data$id=NULL
```

MATRIZ DE CORRELACION

```{r}
library(corrplot)
correlacion<- cor(data,method="pearson")
corrplot(correlacion,method="shade",shade.col=NA,tl.col="black",tl.srt = 90)
```

```{r}
library(psych)
corPlot(data, main = "Matriz de correlación")
```

```{r}
write.csv(data,'base.csv')
```

ANALIZO LAS VARIABLES MAS REPRESENTATIVAS CON LA VARIABLE OBJETIVO despues de obtener los resultados de los modelos


-AGE

-BMI 

- AVG GLUCOSE 


```{r}
library(ggplot2)

ggplot(data, aes(x=stroke, y=age,color=stroke)) +
    geom_point(size=3) + ggtitle("Relacion entre age y stroke ")
```

```{r}
library(dplyr)
importantes<-select(data,age,bmi,avg_glucose_level,stroke)
menores<-filter(importantes,age<=45)
mayores<-filter(importantes,age>45)

```


BMI CON AGE

```{r}
 hist (menores$bmi, col = rgb (0,0,1,0.2), xlim = c (0, 60),
     xlab = ' Valores ', ylab = ' Frecuencia ', main = ' BMI ')
hist (mayores$bmi, col = rgb (1,0,0,0.2), add = TRUE )

#add legend 
legend ('topright', c (' Menores ', ' Mayores'),
      fill = c(rgb (0,0,1,0.2), rgb (1,0,0,0.2)))
```

GLUCOSA

```{r}
 hist (menores$avg_glucose_level, col = rgb (0,0,1,0.2), xlim = c (0, 270),
     xlab = ' Valores ', ylab = ' Frecuencia ', main = ' AVG_GLUCOSE ')
hist (mayores$avg_glucose_level, col = rgb (1,0,0,0.2), add = TRUE )

#add legend 
legend ('topright', c (' Menores ', ' Mayores'),
      fill = c(rgb (0,0,1,0.2), rgb (1,0,0,0.2)))
```


```{r}
library(ggplot2)

ggplot(mayores, aes(x=bmi, y=age,color=age)) +
    geom_point(size=3) + ggtitle("Relacion entre age y bmi")
```

```{r}
library(ggplot2)

ggplot(menores, aes(x=bmi, y=age,color=age)) +
    geom_point(size=3) + ggtitle("Relacion entre age y bmi")
```
```{r}
summary(mayores$bmi)
```

```{r}
summary(mayores$avg_glucose_level)
```

```{r}
summary(menores$bmi)
```

```{r}
summary(menores$avg_glucose_level)
```


```{r}
data$'Nivel_normal'<-ifelse(data$avg_glucose_level<140,"Normal","Anormal")
```


```{r}
nivel<-select(data,Nivel_normal,stroke)
```

```{r}
table(nivel$Nivel_normal)
```

```{r}
anormal<-filter(nivel,nivel$Nivel_normal=='Anormal')
```

```{r}
table(anormal$stroke)
```

```{r}
ggplot(anormal, aes(x=stroke, fill=stroke,colour=stroke)) + 
  geom_bar( ) +
  theme(legend.position="none")
```

Si su IMC es inferior a 18,5 , se encuentra dentro del rango de bajo peso.
Si su IMC es de 18,5 a 24,9 , se encuentra dentro del rango de peso normal o saludable.
Si su IMC es de 25,0 a 29,9 , se encuentra dentro del rango de sobrepeso.
Si su IMC es 30.0 o superior , se encuentra dentro del rango de obesidad.

```{r}
imc_bajo<-data.frame(filter(data,bmi<18.5))
```

```{r}
table(imc_bajo$stroke)
```


```{r}
imc_alto<-data.frame(filter(data,bmi>30))
```
```{r}
table(imc_alto$stroke)
```

```{r}
infarto<-data.frame(filter(data,stroke==1))
```

```{r}
hist(infarto$age,main="EDAD",col="darkblue", xlab= " ")
```


```{r}
hist(infarto$bmi,main="BMI",col="darkblue", xlab= " ")
```
```{r}
hist(infarto$avg_glucose_level,main="Nivel de glucosa",col="darkblue", xlab= " ")
```

